【裁判字號】    97,上訴,2395
【裁判日期】    970530
【裁判案由】    毒品危害防制條例
【裁判全文】
臺灣高等法院刑事判決              97年度上訴字第2395號
上  訴  人
即  被  告  甲○○
上列上訴人因違反毒品危害防制條例案件，不服台灣台北地方法
院97年度訴字第275號，中華民國97年4月25日第一審判決（起訴
案號：台灣台北地方法院檢察署96年度毒偵字第2428號），提起
上訴，本院判決如下：
    主  文
上訴駁回。
    事實及理由
一、依刑事訴訟法第350條、第361條、第362條、第367條規定，
    不服地方法院之第一審判決而上訴者，須提出上訴書狀，並
    應敘明具體理由，為上訴必備之程式；其所提出之書狀未敘
    述上訴理由，或僅曾以言詞陳述上訴理由者，均應於上述期
    間屆滿後20日內補提理由書於第一審法院。第一審法院經形
    式審查，認逾期未補提上訴理由者，應定期間先命補正；逾
    期未補正者，為上訴不合法律上之程式，應以裁定駁回。倘
    已提出上訴理由，但所提非屬具體理由者，則由第二審法院
    以上訴不合法律上之程式，判決駁回。而所謂具體理由，必
    係依據卷內既有訴訟資料或提出新事證，指摘或表明第一審
    判決有何採證認事、用法或量刑等足以影響判決本旨之不當
    或違法，而構成應予撤銷之具體事由，始克當之（例如：依
    憑證據法則具體指出所採證據何以不據證據能力，或依憑卷
    證資料，明確指出所為證據證明力之判斷如何違背經驗、論
    理法則）；倘僅泛言原判決認定事實錯誤、違背法令、量刑
    失之過重或輕微，而未依上揭意旨指出具體事由，或形式上
    雖已指出具體事由，然該事由縱使屬實，亦不足以認為原判
    決有何不當或違法者（例如：對不具有調查必要性之證據，
    法院未依聲請調查亦未說明理由，或援用證據不當，但除去
    該證據仍應為同一事實之認定），皆難謂係具體理由，俾與
    第二審上訴制度旨在請求第二審法院撤銷、變更第一審不當
    或違法之判決，以實現個案救濟之立法目的相契合，並節制
    濫行上訴（參照最高法院97年度台上字第892 號刑事判決意
    旨）。
二、本件被告不服原審判決，提起上訴，其於民國（下同）97年
    5月7日提出上訴狀稱：「…因被告家境清寒，急需被告早日
    返家照顧家庭，又立法院又已通過修正案，減害療法法制化
    擬予初犯緩起訴，如適用新法，被告應可邀此寬典」云云。
三、查原審判決係認定：「一、被告曾有多次竊盜及違反毒品危
    害防制條例等前科，其中(一)於八十七年間，因違反毒品危害
    防制條例之施用第二級毒品案件，經本院以八十七年度毒聲
    字第一六五九號裁定送觀察、勒戒後，認其無繼續施用毒品
    傾向，經臺灣臺北地方法院檢察署檢察官於八十七年十二月
    二十九日以八十七年度偵字第二五０一八號不起訴處分確定
    。(二)於八十八年間，因違反毒品危害防制條例之施用第二級
    毒品案件，經本院以八十八年度毒聲字第一七八九號裁定送
    觀察、勒戒後，認無繼續施用毒品傾向，經臺灣臺北地方法
    院檢察署檢察官於八十八年八月十一日以八十八年度毒偵字
    第一四四號不起訴處分確定。(三)於八十九年間，因違反毒品
    危害防制條例之施用第二級毒品案件，經本院以八十九年度
    毒聲字第五一九號裁定送強制戒治，再以八十九年度毒聲字
    第二二八０號裁定停止強制戒治，所餘戒治期間，付保護管
    束，九十年二月十八日保護管束期滿執行完畢，並經本院以
    八十九年度店簡字第一八七號刑事簡易判決判處有期徒刑五
    月，如易科罰金以三百元折算一日確定，於九十一年十月十
    日縮短刑期執行完畢。(四)於九十年間，因違反毒品危害防制
    條例之施用第二級毒品案件，經本院以九十年度毒聲字第二
    二五二號裁定送強制戒治，再以九十一年度毒聲字第一一三
    二號裁定停止強制戒治，所餘戒治期間，付保護管束，九十
    一年十一月十二日保護管束期滿執行完畢，並經本院以九十
    年度易字第一七二六號刑事判決判處有期徒刑十月確定。
    (五)於九十二年間，因竊盜案件，經臺灣高等法院以九十三年
    度上易字第一二一一號刑事判決判處有期徒刑八月確定。
    (六)於九十二年間，因違反毒品危害防制條例之施用第二級毒
    品案件，經本院以九十二年度毒聲字第一五九三號裁定送強
    制戒治，嗣於九十三年一月九日出所，並經本院以九十二年
    度易字第一八九四號刑事判決判處有期徒刑一年二月，由臺
    灣高等法院以九十二年度上易字第三二０九號刑事判決駁回
    上訴確定。(七)於九十五年間，因違反毒品危害防制條例之施
    用第二級毒品案件，經本院以九十五年度易字第二一六一號
    刑事判決判處有期徒刑一年六月，嗣經裁定減為有期徒刑九
    月確定（現在監執行中）。(八)於九十六年間，因違反毒品危
    害防制條例之施用第二級毒品案件，經本院以九十六年度易
    字第二四四六號刑事判決判處有期徒刑一年八月（現仍於臺
    灣高等法院上訴中）。上開(五)、(六)所處之有期徒刑八月及有
    期徒刑一年二月，復經臺灣高等法院裁定執行有期徒刑一年
    九月確定，並與上開(四)所處之有期徒刑十月，自九十二年五
    月十三日起入監執行至九十五年一月十九日縮刑期滿執行完
    畢在案。二、詎仍不知戒除，又基於施用第一級毒品海洛因
    及第二級毒品安非他命之犯意，於九十六年十月一日下午某
    時許，在其臺北市○○區○○街二段二一巷三七號四樓之七
    住處內，先後以加水稀釋後再利用注射針筒注射之方式，施
    用第一級毒品海洛因一次，及以將第二級毒品安非他命置入
    吸食器內燒烤使之霧化成煙之方式，施用第二級毒品安非他
    命一次。經警於同年月二日下午三時十分許，在桃園縣龜山
    鄉○○村○○街五號長庚醫院復健大樓七樓二二Ａ病床位予
    以查獲，並扣得甲○○所有供其施用第一級毒品所用，業已
    使用過之注射針筒一支，經警對其採尿送驗後呈鴉片類及安
    非他命類陽性反應，始知上情。」等情，以被告所為，係犯
    毒品危害防制條例第十條第一項、第二項之施用第一級毒品
    及第二級毒品罪。被告持有第一級毒品海洛因及第二級毒品
    安非他命進而施用，其持有第一級毒品海洛因及第二級毒品
    安非他命之低度行為，應分別為其施用第一級毒品海洛因及
    第二級毒品安非他命之高度行為所吸收，均不另論罪。被告
    前於九十年間，因違反毒品危害防制條例之施用第二級毒品
    案件，經本院以九十年度易字第一七二六號刑事判決判處有
    期徒刑十月確定；於九十二年間，因竊盜案件，經臺灣高等
    法院以九十三年上易字第一二一一號刑事判決判處有期徒刑
    八月確定；以及於九十二年間，因違反毒品危害防制條例之
    施用第二級毒品案件，經本院以九十二年度易字第一八九四
    號刑事判決判處有期徒刑一年二月，由臺灣高等法院以九十
    二年度上易字第三二○九號刑事判決駁回上訴確定。上開因
    竊盜罪及違反毒品危害防制條例案件所處之有期徒刑八月及
    有期徒刑一年二月，嗣經臺灣高等法院裁定執行有期徒刑一
    年九月確定，並與上開因違反毒品危害防制條例所處之有期
    徒刑十月，自九十二年五月十三日起入監執行至九十五年一
    月十九日縮刑期滿執行完畢在案，有上開臺灣高等法院被告
    前案紀錄表一份附卷可按，其於上開有期徒刑執行完畢後，
    五年以內，故意再犯本件有期徒刑以上之罪，均為累犯，均
    應依刑法第四十七條第一項規定，加重其刑。被告所犯上開
    二罪間，犯意個別，行為互異，應予分論併罰。就被告施用
    第一級毒品部分，量處有期徒刑捌月；施用第二級毒品部分
    ，處有期徒刑壹年捌月，應執行有期徒刑貳年。至對於原審
    量刑刑度方面，原審判決已詳敘其審酌科刑之一切情狀之理
    由稱：「爰審酌被告前因違反毒品危害防制條例之施用毒品
    案件，先後經觀察、勒戒及強制戒治執行完畢後，仍不知戒
    除，又於上開時、地施用第一級毒品海洛因及第二級毒品安
    非他命、施用為自戕行為、所生危害及事後坦承犯行之態度
    等一切情狀，各量處如主文所示之刑，並定其應執行之刑」
    等情，至本件經起訴、原審審理後判刑，殊無緩起訴之問題
    ，故原審判決已就量刑刑度詳為審酌，並敘明其理由，核無
    量刑刑度違法或不當之情形，被告僅泛稱原審判決未適用新
    法予以緩起訴云云，尚不足以影響原審判決量刑刑度之本旨
    ，亦不足以認為原審判決有何不當或違法，核非上開法條規
    定之上訴應敘述之具體理由，被告復未具體指摘原審判決關
    於認定事實、適用法律及量刑等事項，究竟有何違法或不當
    之具體情形。揆諸上開說明，本件上訴未敘述具體理由及不
    合法律上之程式，應予駁回，並不經言詞辯論為之。
據上論斷，應依刑事訴訟法第367條前段、第372條，判決如主文
。
中    華    民    國    97    年    5     月    30    日
                  刑事第三庭  審判長法  官  蔡秀雄
                                    法  官  謝靜恒
                                    法  官  許文章
以上正本證明與原本無異。
施用第一級毒品部分，如不服本判決，應於收受送達後十日內向
本院提出上訴書狀，其未敘述上訴之理由者並得於提起上訴後十
日內向本院補提理由書（均須按他造當事人之人數附繕本）。
施用第二級毒品部分不得上訴。
                                    書記官  蔡慧娟
中    華    民    國    97    年    5     月    30    日


司法院資訊處製作；財團法人民間司法改革基金會備份。
